臺灣彰化地方法院刑事判決　　　　　　　　　　　　　九十一年度易字第一二四號
　　公　訴　人　臺灣彰化地方法院檢察署檢察官
　　被　　　告　丁○○
　　　　　　　　乙○○
　　右　一　人
　　選任辯護人　李清輝律師
　　　　　　　　周瑞鎧律師
　　被　　　告　甲○○
　　　　　　　　丙○○
　　右　一　人
　　選任辯護人　陳建良律師
右列被告因傷害等案件，經檢察官聲請簡易判決處刑（九十年度偵字第四九一九號、
第四二二二號），本院認應依通常程序審理，茲判決如左：
    主      文
乙○○、甲○○、丙○○公然侮辱人，各處罰金壹仟元，如易服勞役，均以參佰元折
算壹日。
乙○○被訴恐嚇及傷害部分均無罪。
丁○○、甲○○、丙○○被訴傷害部分均無罪。
    事      實
一、乙○○與丙○○係鄰居，二人於民國九十年五月十七日下午六時三十分許，在彰
    化縣員林鎮○○里○○街三八九巷四號前，因細故起口角，乙○○、甲○○分別
    以台語三字經辱罵丙○○，丙○○亦以台語髒話辱罵丁○○、乙○○。
二、案經丁○○、乙○○、丙○○訴由彰化縣警察局員林分局報請台灣彰化地方法院
    檢察署檢察官偵查起訴。
    理      由
甲、有罪部分：
一、訊據被告乙○○、甲○○、丙○○固坦承曾於右揭時地發生爭執，惟均矢口否認
    有公然侮辱之犯行，被告乙○○辯稱：是丙○○先罵伊，伊才要她說話小心一點
    ，並沒有罵她云云，被告甲○○則辯稱：伊並無罵丙○○云云，被告丙○○則辯
    稱：伊沒有罵他們，是他們三人打伊，又罵伊、恐嚇伊云云；經查，被告等右開
    犯罪事實，業據被告兼告訴人丁○○、乙○○、丙○○指訴綦詳，復經證人賈卓
    然、賈良、丁立楨、胡仁於警、偵訊中證述屬實，參諸被告乙○○提出之監視
    錄影帶內容，雙方確有互相指罵之形態，經本院於審理時當庭勘驗前開錄影帶核
    對無誤，並記明審判筆錄可稽，被告三人空言置辯並不足採；故本件事證明確，
    被告等公然侮辱犯行均堪認定。
二、核被告乙○○、甲○○、丙○○所為，均係犯刑法第三百零九條之公然侮辱罪。
    爰審酌被告等犯罪之動機、方法、手段、所生危害暨犯後態度等一切情狀，各量
    處如主文所示之刑，並均諭知罰金易服勞役之折算標準，以示懲儆。
乙、無罪部分：
一、按犯罪事實應依證據認定之，無證據不得推定其犯罪事實，又不能證明被告犯罪
    者，應諭知無罪之判決，此於刑事訴訟法第一百五十四條及同法第三百零一條第
    一項分別定有明文。
二、經查：（一）傷害部分：被告等雖坦承於前揭時地發生爭吵之事實，惟均否認有
    傷害犯行，乙○○、丁○○、甲○○辯稱：並無毆打對方，係丙○○自己跌倒等
    語，丙○○則辯稱：並無毆打對方腰部等語；經本院核對前開被告乙○○提出之
    監視錄影帶，當時（十八時三十二分十一秒）丙○○人向前衝，乙○○舉腳作勢
    ，然迅即為旁人拉開，至甲○○、丁○○則無明顯動作，再核被告丙○○係受有
    頭部外傷、腦震盪、左上臂擦傷瘀血四Ｘ一公分、左肩挫擦傷六Ｘ一公分、右膝
    挫擦傷三Ｘ一公分之傷害，被告丁○○則受有腰部挫傷、血尿之傷害，然本院勘
    驗被告乙○○提出之第二捲監視錄影帶，被告丙○○於當晚二十一時十四分五十
    二秒前往被告乙○○、丁○○、甲○○家中按鈴，被告丁○○則應聲開門，再起
    爭執，當時二人外表並無異狀，若被告二人確受有上開嚴重之傷害，豈能於三小
    時後若無其事再行爭吵，況被告二人之診斷證明書均為事後隔日或數日所驗，實
    難認定係當日爭執時所受之傷害，至證人賈卓然、賈良、丁立楨、林峰津、胡仁
    等於當時瞬間混亂之際，是否能詳細記憶各被告出手之情狀，實非無疑，且此
    部分所證與錄影帶所見亦不相符，均不足採為對被告等不利之證據，被告等此部
    分犯行無法證明；（二）按刑法第三百零五條恐嚇罪，須對因此惡害通知心生畏
    懼，且該條所謂致生危害於安全，係指受惡害之通知者，因其恐嚇，生安全上之
    危險與實害而言，最高法院二十六年度渝非字第十五號著有判例；本件被告乙○○否認有對被告丙○○說：你出門小心點等語恐嚇之，惟縱被告確有口出上開言
    詞，然被告丙○○於三小時後仍至被告乙○○家中按鈴爭執，顯然未有心生畏懼
    ，且被告所稱：你出門小心點等語，應係爭吵時氣憤之詞，實不足認有造成被告
    丙○○安全上之危險與實害，揆諸上開判例，尚與恐嚇罪之構成要件有間，應不
    構成犯罪；此外，本院復查無其他積極證據足資證明被告有何上開犯行，揆諸首
    開說明，被告犯罪不能證明，自應為無罪之諭知。
據上論斷，應依刑事訴訟法第四百五十二條、第二百九十九條第一項前段、第三百零
一條第一項，刑法第三百零九條、第四十二條第二項，罰金罰鍰提高標準條例第一條
前段、第二條，判決如主文。
本案經檢察官盧永盛到庭執行職務。
中      華      民      國    九十一    年      五      月      七      日
                                  臺灣彰化地方法院刑事第二庭
                                      法      官  謝  仁  棠
右正本證明與原本無異。
如不服本判決，應於判決送達後十日內，向本院提出上訴狀( 須附繕本 )。
告訴人或被害人對於判決如有不服具備理由請求檢察官上訴者，其上訴期間之計算係
以檢察官收受判決正本之日期為準。
    法院書記官  于  淑  真
中      華      民      國    九十一    年      五      月      七      日
刑法第三百零九條
公然侮辱人者，處拘役或三百元以下罰金。
以強暴犯前項之罪者，處一年以下有期徒刑、拘役或五百元以上罰金。
